【裁判字號】    99,交訴,49
【裁判日期】    990514
【裁判案由】    公共危險
【裁判全文】
臺灣臺南地方法院刑事判決              99年度交訴字第49號
公  訴  人  臺灣臺南地方法院檢察署檢察官
被      告  甲○○
上列被告因公共危險案件，經檢察官提起公訴（99年度偵字第17
16號），被告於準備程序進行中就被訴事實為有罪之陳述，經本
院合議庭裁定由受命法官獨任進行簡式審判程序後，判決如下：
    主    文
甲○○服用酒類，不能安全駕駛動力交通工具而駕駛，處拘役伍
拾伍日，如易科罰金，以新臺幣壹仟元折算壹日；又駕駛動力交
通工具肇事，致人傷而逃逸，處有期徒刑陸月，如易科罰金，以
新臺幣壹仟元折算壹日。肇事逃逸部分緩刑參年。於緩刑期間付
保護管束，並應依執行檢察官之命令，向指定之政府機關、政府
機構、行政法人、社區或其他符合公益目的之機構或團體，提供
肆拾小時之義務勞務。
    事    實
一、甲○○於民國99年1月11日晚上7時餘許，在臺南縣新市鄉○
    ○村○○街17巷2號友人葉錦錫住處飲用高粱酒後，已達不
    能安全駕駛之狀態，詎甲○○仍不顧大眾行車之公共安全，
    酒後駕駛車牌號碼0560—KD號自小客車，返回其位於臺南縣
    新市鄉○○街135號之住處，因返家後聽聞友人曾至其店裡
    吵鬧，復駕車外出欲找友人理論，乃沿新市鄉○○街由南往
    北方向行駛，嗣於同日晚上8時許，行經光華街與華興街口
    欲左轉時，因不勝酒力，疏未注意車前狀況及轉彎車應讓直
    行車先行，即貿然左轉，而撞擊對向沿光華街由北向南方向
    行駛由乙○○所騎乘之車牌號碼MVD—158號重型機車，致乙
    ○○人車倒地，並受有頭皮下血腫7×7公分、右大腿挫傷、
    右膝擦傷、左小指血腫及左大腿瘀血等之傷害（甲○○所涉
    過失傷害罪嫌部分未據告訴）。詎甲○○於酒後駕車肇事致
    乙○○受傷後，竟未留置現場等待警方前往處理，並繪製現
    場圖，亦未協同配合將乙○○送醫救治，隨即駕車逕行離去
    。嗣經警據報前往處理並依據目擊民眾提供之車號調閱現場
    路口監視錄影器，通知甲○○到案說明，並於99年1月11日
    晚上9時22分許，對甲○○施以酒精濃度檢測，測得其呼氣
    中所含之酒精濃度竟高達每公升0.81毫克之數值，而查獲上
    情。
二、案經臺南縣警察局善化分局報請臺灣臺南地方法院檢察署檢
    察官偵查起訴。
    理    由
一、本件係經被告甲○○於本院準備程序中當庭表示認罪，而經
    本院裁定以簡式審判程序加以審理，則依據刑事訴訟法第27
    3條之2、同法第159條第2項之規定，不適用傳聞法則有關限
    制證據能力之相關規定，合先敘明。
二、訊據被告甲○○對於上揭事實坦承不諱，並據被害人乙○○
    於警偵中、葉錦錫於警詢中分別證述在卷，復有被告之酒精
    濃度測試紀錄單、刑法第185條之3案件測試觀察紀錄表、臺
    南縣警察局善化分局道路交通事故現場圖、道路交通事故調
    查報告表(一)、(二)、職務報告書、宏科醫院診斷證明書各1份
    、道路交通事故現場蒐證照片14幀在卷可稽。本件事證明確
    ，被告犯行洵堪認定。
三、核被告甲○○所為，係犯刑法第185條之3服用酒類，不能安
    全駕駛動力交通工具而駕駛罪及同法第185條之4肇事逃逸罪
    。被告所犯上開二罪間，犯意各別，行為互殊，罪名有異，
    應予分論併罰。爰審酌被告飲酒後經警查獲測試其呼氣酒精
    濃度達每公升0.81毫克，仍駕駛車牌號碼0560-KD號自小客
    車上路，且因此肇事致被害人乙○○受有上開所述之傷害，
    然被告於肇事後，未下車察看被害人乙○○之傷勢，隨即駕
    駛車牌號碼0560-KD號自小客車逃離現場，惡性非輕，然念
    其業與被害人乙○○達成和解，並賠償完畢，有和解書1份
    附卷可憑（見偵卷第15頁），並審酌被告之品性、生活狀況
    、智識程度（國中畢業）及犯後坦承犯行態度尚佳等一切情
    狀，分別量處如主文所示之刑，並均諭知易科罰金之折算標
    準。末查，被告未曾因故意犯罪受有期徒刑以上刑之宣告，
    有臺灣臺南地方法院檢察署刑案資料查註紀錄表及臺灣高等
    法院被告全國前案紀錄表各一份在卷可憑，其因一時失慮致
    犯本罪，其經此偵審教訓，當知謹慎而無再犯之虞，且業與
    被害人乙○○達成和解賠償損害，本院認就肇事逃逸部分之
    犯行所宣告之刑，以暫不執行為宜，爰併就被告所犯肇事逃
    逸部分宣告緩刑3年，以勵自新。再考量被告駕車肇事致人
    受傷後，竟逕行逃逸，顯係欠缺守法之正確觀念，為強化其
    法治概念，使其於緩刑期內能深知警惕，並使緩刑宣告不致
    輕易遭到撤銷，乃依刑法第74條第2項第5款規定，命被告應
    依執行檢察官之命令，向指定之政府機關、政府機構、行政
    法人、社區或其他符合公益目的之機構或團體，提供40小時
    之義務勞務，併依刑法第93條第1項第2款規定，於緩刑期間
    付保護管束。
據上論斷，應依刑事訴訟法第273條之1第1項、第299條第1項前
段，刑法第185條之3、第185條之4、第41條第1項前段、第74條
第1項第1款、第2項第5款、第93條第1項第2款，刑法施行法第1
條之1，判決如主文。
本案經檢察官丙○○到庭執行職務。
中    華    民    國    99    年    5     月    14    日
                    刑事第十一庭  法  官  張家瑛
以上正本證明與原本無異。
如不服本判決應於收受本判決後10日內向本院提出上訴書狀，並
應敘述具體理由。其未敘述上訴理由者，應於上訴期間屆滿後20
日內向本院補提理由書狀（均須按他造當事人之人數附繕本）「
切勿逕送上級法院」。
                                  書記官  李淑惠
中    華    民    國    99    年    5     月    17    日
附錄本案論罪科刑法條全文：
中華民國刑法第185條之3
服用毒品、麻醉藥品、酒類或其他相類之物，不能安全駕駛動力
交通工具而駕駛者，處一年以下有期徒刑、拘役或科或併科十五
萬元以下罰金。
中華民國刑法第185條之4
駕駛動力交通工具肇事，致人死傷而逃逸者，處六月以上五年以
下有期徒刑。

司法院資訊處製作；財團法人民間司法改革基金會備份。
